【裁判字號】    89,訴,670
【裁判日期】    900417
【裁判案由】    違反電信法
【裁判全文】
台灣基隆地方法院刑事判決                          八十九年度訴字第六七０號
    公  訴  人  臺灣基隆地方法院檢察署檢察官
    被      告  甲○○
右列被告因違反電信法案件，經檢察官提起公訴（八十九年度偵緝字第二四四號），
本院判決如左：
    主  文
甲○○連續意圖為自己不法之利益，以其他電磁方式，盜用他人電信設備通信，科罰
金新台幣玖萬元，如易服勞役，以銀元參佰元即新台幣玖佰元折算壹日。
    事  實
一、甲○○基於意圖為自己不法之利益，於民國八十八年六月及七月間分二次，以每
    片新台幣五百元之代價，向姓名不詳、綽號「阿輝」之男子購買其冒用廖世機、
    鄭進福等人名義，向和信電訊股份有限公司（下稱和信公司）申請之00000
    00000、0000000000、0000000000、0000000
    000行動電話門號ＳＩＭ卡，與向台灣大哥大股份有限公司（下稱台灣大哥大
    公司）申請之0000000000行動電話門號ＳＩＭ卡；再連續將該等ＳＩ
    Ｍ卡插入行動電話機內，盜用以廖世機、鄭進福名義申請之電信設備並獲得免繳
    電話費之不法利益。嗣於和信公司、台灣大哥大公司向廖世機、鄭進福催討電話
    費時、廖世機、鄭進福二人始知遭人冒用渠等名義申請行動電話門號。後經通通
    部電信總局電信警隊依0000000000行動電話八十八年七月份通聯紀錄
    ，查得該等號為因  仲所使用，始查悉上情。
二、案經交通部電信總局函請台灣基隆地方法院檢察署檢察官偵查起訴。
    理  由
一、訊據被告甲○○固坦承曾向「阿輝」購買上開五張行動電話ＳＩＭ卡中之二張使
    用，「阿輝」並告知伊不能使用時即將之丟棄之事實，惟矢口否認盜用之行動電
    話門號達五號，辯稱：伊並未向「阿輝」購買二次行動電話ＳＩＭ卡，且盜用之
    ＳＩＭ卡亦未達五張，當初以五張ＳＩＭ卡使用之金額與和信公司及台灣大哥大
    公司和解，係應該二公司人員乙○○、丙○○要求云云。經查：右開犯罪事實，
    業據被害人廖世機、鄭進福指述綦詳，並經證人即台灣大哥大公司法務人員乙○
    ○到庭證述屬實，復有和信公司及台灣大哥大公司之服務申請表影本五紙在卷可
    稽。被告雖辯稱伊僅使用一和信公司門號云云，惟查前揭和信公司所屬之四個行
    動電話門號之受話號碼於八十九年六月及七月間均有部分相同，而證人即被告之
    同事劉味號亦於警訊時證稱「他（指甲○○）用的門號很多，有印象的為000
    0000000、0000000000、0000000000、00000
    00000等」等語。再證人即和信公司風險管理師丙○○到庭證稱「當時是以
    四個門號達成和解（廖世機、鄭進福名下各二支門號）。那時被告沒有說只使用
    一支門號」、「那時被告表示四個門號都是他在使用，但是他有困難，沒有四個
    門號的費用全部收，我打電話回公司告訴這個情形，公司同意給他一些折讓．．
    ．」、「．．．到地檢署開庭前不知道有四個門號被盜用，也不知道是那四個門
    號」等語（見本院九十年四月三日訊問筆錄），衡情被告若僅使用一支和信公司
    門號，豈有於和解時不僅未提出任何抗辯，且在證人不知有四支門號遭盜用，且
    自己無法清償所有通話費之情形下，主動承認使用上揭四支和信公司門號之理？
    足徵被告所辯委無足採。本案事證明確，被告犯行洵堪認定，應依法論科。
二、查被告意圖為自己不法之利益，使用其他電磁方式，盜用他人電信設備通信，核
    其所為，係犯電信法第五十六條第一項之罪。被告先後多次犯行，時間緊接，罪
    名相同，顯係基於概括犯意而為，應依連續犯之規定論以一罪，並依法加重其刑
    。爰審酌被告犯罪之動機在於貪圖便宜及其犯罪之目的、方法、所生損害及犯罪
    後猶飾詞推諉部分犯行，惟已與和信公司及台灣大哥大公司達成和解等一切情狀
    ，量處如主文所示之刑，並諭知易服勞役之折算標準，以示警懲。
據上論斷，應依刑事訴訟法第二百九十九條第一項前段，電信法第五十六條第一項，
刑法第十一條前段、第五十六條、第四十二條第二項，罰金罰鍰提高標準條例第二條
，現行法規所定貨幣單位折算新台幣條例第二條，判決如主文。
本案經檢察官黃士元到庭執行職務。
中    華    民    國      九十      年      四        月      十七      日
                                      臺灣基隆地方法院刑事第三庭
                                            法  官    姚  貴  美
右正本證明與原本無異。
如不服本判決，應於判決送達後十日內向本院提出上訴狀( 應附繕本 )，上訴於臺灣
高等法院。
                                            書記官    明  祖  斌
中    華    民    國      九十      年      五  月      三十      日
附錄論罪法條
電信法第五十六條第一項：
意圖為自己或第三人不法之利益，以有線、無線或其他電方式，盜接或盜用他人電信
設備通信者，處五年以下有期徒刑、拘役或科或併科新台幣十五萬元以下罰金。


司法院資訊處製作；財團法人民間司法改革基金會備份。
